【裁判字號】    97,裁,827
【裁判日期】    970124
【裁判案由】    俸給
【裁判全文】
最  高  行  政  法  院  裁  定
                                     97年度裁字第00827號
上  訴  人  甲○○
被 上訴 人  銓敘部
代  表  人  乙○○
上列當事人間俸給事件，上訴人對於中華民國96年8月23日臺北
高等行政法院95年度訴字第3786號判決，提起上訴，本院裁定如
下：
    主  文
上訴駁回。
上訴審訴訟費用由上訴人負擔。
    理  由
一、按對於高等行政法院判決之上訴，非以其違背法令為理由，
    不得為之，行政訴訟法第242條定有明文。依同法第243條第
    1項規定，判決不適用法規或適用不當者，為違背法令；而
    判決有同條第2項所列各款情形之一者，為當然違背法令。
    是當事人對於高等行政法院判決上訴，如依行政訴訟法第24
    3條第1項規定，以高等行政法院判決有不適用法規或適用不
    當為理由時，其上訴狀或理由書應有具體之指摘，並揭示該
    法規之條項或其內容；若係成文法以外之法則，應揭示該法
    則之旨趣；倘為司法院解釋或本院之判例，則應揭示該判解
    之字號或其內容。如以行政訴訟法第243條第2項所列各款情
    形為理由時，其上訴狀或理由書，應揭示合於該條項各款之
    事實。上訴狀或理由書如未依此項方法表明者，即難認為已
    對高等行政法院判決之違背法令有具體之指摘，其上訴自難
    認為合法。
二、本件上訴人前應民國（下同）84年特種考試交通事業鐵路人
    員佐級考試技術類機械工程科考試及格，85年11月21日任臺
    灣鐵路管理局機務處高雄機廠（下稱臺鐵）技術助理，經被
    上訴人依交通事業人員任用條例第5條第1項第1款規定，審
    定以事業人員任用，歷至93年考成晉敘技術佐34級280薪點
    。上訴人嗣應94年地方政府特種考試4等機械工程職系機械
    工程科考試筆試錄取，94年8月1日分配高雄市政府環境保護
    局南區資源回收廠（下稱高市環保局回收廠）占委任第3職
    等至第5職等機械工程職系助理工程員訓練學（實）習，經
    被上訴人94年11月3日部銓3字第0942558597號函以其所具84
    年特考及格資格，銓敘審定准予權理，核敘委任第1職等本
    俸1級160俸點；訓練學（實）習及格後，高市環保局回收廠
    於95年1月17日檢送上訴人及格證書予被上訴人審定，經被
    上訴人95年2月6日部銓3字第0952596336號函銓敘審定合格
    實授，核敘委任第3職等本俸1級280俸點。其間，上訴人於
    95年1月4日以電子郵件致行政院人事行政局局長信箱，詢問
    其前任臺鐵之交通事業工作年資轉任行政機關提敘問題之疑
    義，經該局以同年月9日局力字第0950000613號書函轉被上
    訴人，經被上訴人以95年1月17日部銓三字第0952591408號
    電子郵件（下稱系爭函復）回復略以，上訴人曾任臺鐵年資
    ，相當於行政機關委任第1職等至第2職等，倘與現任職務性
    質相近且服務成績優良者，得高資低採，於委任第1職等內
    採計提敘俸級。上訴人不服系爭函復，提起復審，遭決定不
    受理後，遂提起本件行政訴訟。案經原審駁回其訴。
三、本件上訴人對於高等行政法院判決上訴，雖以該判決違背法
    令為由，惟查上訴人各項主張何以不可採，業經原判決敘明
    得心證之理由甚詳，上訴人猶執原詞加以爭執，係就原審取
    捨證據、認定事實之職權行使，指摘其為不當，並就原審已
    論斷者，泛言未論斷，或就原審所為論斷，泛言其論斷矛盾
    ，而非具體說明其有何不適用法規或適用法規不當之情形，
    並揭示該法規之條項或其內容，及合於行政訴訟法第243條
    第2項所列各款之事實，難認對該判決之如何違背法令已有
    具體之指摘。依首揭說明，應認其上訴為不合法。
四、據上論結，本件上訴為不合法，依行政訴訟法第249條第1項
    前段、第104條、民事訴訟法第95條、第78條，裁定如主文
    。
中    華    民    國    97    年    1     月    24    日
                    最高行政法院第二庭
                        審判長法官  高  啟  燦
                              法官  黃  本  仁
                              法官  黃  合  文
                              法官  廖  宏  明
                              法官  楊  惠  欽
以  上  正  本  證  明  與  原  本  無  異
中    華    民    國    97    年    1     月    25    日
                              書記官  彭  秀  玲


司法院資訊處製作；財團法人民間司法改革基金會備份。
